臺灣桃園地方法院民事簡易判決
110年度桃簡字第1330號
原      告  良京實業股份有限公司

法定代理人  平川秀一郎

訴訟代理人  陳盈穎  


被      告  陳秀娟  
上列當事人間請求清償債務事件，本院於民國110 年12月22日言
詞辯論終結，判決如下：
    主    文
一、被告應給付原告新臺幣200,884元，及自民國九十九年四月
    二十一日起至民國一一○年七月十九日止，按年息百分之十
    九點九五計算之利息，暨自民國一一○年七月二十日起至清
    償日止，按年息百分之十六計算之利息。
二、訴訟費用由被告負擔。
三、本判決得假執行。
    事實及理由
一、原告主張：被告前於民國91年4月26日向訴外人美國運通銀
    行（現已更名為渣打國際商業銀行，下稱渣打銀行）請領現
    金卡使用，利息第一年為週年利率8.99％計付，第二年起調
    整為年利率13.88％，若有2次以上延滯繳款紀錄者，則利率
    改以週年利率19.95％計收。詎被告未依約清償，迄至99年4
    月20日，尚積欠本金共計新臺幣（下同）200,884元，及自9
    9年4 月21日起至110 年7 月19日止，按週年利率19.95％計
    算之利息，暨自110年7 月20 日起至清償日止，按週年利率
    16 ％計算之利息，後渣打銀行將上開債權轉讓與原告，被告
    屢經催繳，猶置之不理，爰依民法消費借貸及債權讓與之法
    律關係提起本件訴訟，請求清償債務等語，並聲明：如主文
    第1項所示。
二、被告則以：我確實有向銀行借貸款項，對於原告請求之金額
    沒有意見，但金額太多我還不出來，判決確定後再跟原告協
    商還款事宜等語，而對原告上開主張為認諾之表示。
三、按當事人於言詞辯論時為訴訟標的之捨棄或認諾者，應本於
    其捨棄或認諾為該當事人敗訴之判決，民事訴訟法第384條
    定有明文，且依同法第436條第2項，於簡易訴訟程序亦有適
    用。依被告於言詞辯論期日之上開陳述（見本院卷第20頁）
    ，足認已對原告請求為認諾之表示，依前開規定，本院應本
    於被告認諾而為被告敗訴之判決。是原告之請求應予准許。
四、本件係依民事訴訟法第427 條訴訟適用簡易程序所為被告敗
    訴之判決，爰依同法第389 條第1 項第3 款之規定，依職權
    宣告假執行。
五、訴訟費用負擔之依據：民事訴訟法第78條。
中　　華　　民　　國　　111 　年　　1 　　月　　7 　　日
                  桃園簡易庭  法  官  顏嘉漢
以上為正本係照原本作成。
如不服本判決，應於送達後20日內，向本院提出上訴狀並表明上
訴理由，如於本判決宣示後送達前提起上訴者，應於判決送達後
20日內補提上訴理由書（須附繕本）。
如委任律師提起上訴者，應一併繳納上訴審裁判費。   
中　　華　　民　　國　　111 　年　　1 　　月　　7 　　日
                              書記官  楊上毅